臺灣基隆地方法院基隆簡易庭民事判決
111年度基簡字第81號
原      告  星展(台灣)商業銀行股份有限公司


法定代理人  伍維洪  
訴訟代理人  王怡蘋  

被      告  黃彥升    住新北市○○區○○路00巷0號                            身分證統一編號：Z000000000號
上列當事人間清償債務事件，本院於民國111年2月24日言詞辯論
終結
，判決如下：
    主      文
被告應給付原告新臺幣貳拾壹萬陸仟陸佰伍拾捌元，及自民國九
十七年九月二十七日起至清償日止，按週年利率百分之五點四七
計算之利息。
訴訟費用新臺幣壹仟捌佰貳拾元由被告負擔。
本判決得假執行。但被告如以新臺幣貳拾壹萬陸仟陸佰伍拾捌元
為原告預供擔保，得免為假執行。
    事實及理由
一、按債務人對於支付命令於法定期間合法提出異議者，支付命
    令於異議範圍內失其效力，以債權人支付命令之聲請，視為
    起訴或聲請調解，民事訴訟法第519條第1項定有明文。查原
    告前依督促程序聲請發支付命令，經本院核發110年度司促
    字第8246號支付命令後，被告於法定期間聲明異議，前開支
    付命令已失其效力，即應視為債權人即原告已對債務人即被
    告提起訴訟，合先敘明。
二、原告主張：
    被告前與訴外人寶華商業銀行簽定消費貸款契約，詎被告截
    至民國97年9月26日共積欠新臺幣（下同）216,658元之款項
    及按週年利率百分之5.47計算之利息未為給付，雖經催討，
    被告均置之不理，依法被告應負給付之責任。而新加坡星展
    股份有限公司業於97年5月24日概括承受訴外人寶華商業銀
    行其資產、負債以及營業，嗣原告與新加坡商星展銀行股份
    有限公司又依企業併購法申請分割，由原告為既存之銀行，
    是原告乃本於上開消費貸款契約之法律關係提起本訴，並聲
    明如主文第一項之所示。
三、被告答辯：
    伊是連帶保證人，對於原告之請求，伊沒有意見。
四、本院判斷：
    原告主張之上開事實，業據提出與其主張相符之行政院金融
    監督管理委員會97年5月8日金管銀（五）字第09700160370
    號函、100年11月14日金管銀外字第10050003500號函、消費
    性貸款借據、帳務畫面等件為證，且為被告所不爭執，自堪
    信原告之主張為真實。按消費借貸之借用人應於約定期限內
    ，返還與借用物種類、品質、數量相同之物。民法第478條
    前段定有明文；次按遲延之債務，以支付金錢為標的者，債
    權人得請求依法定利率計算之遲延利息。但約定利率較高者
    ，仍從其約定利率。民法第233條第1項亦有明定。從而，原
    告本於兩造間之消費借貸契約關係，起訴請求被告給付如主
    文第一項所示之本金、利息，為有理由，應予准許。
五、本件第一審裁判費為1,820元，此外別無其他費用支出，是
    本件訴訟費用確定為1,820元。爰依職權確定前開訴訟費用
    由敗訴之被告負擔。
六、本件係因訴訟標的金額未逾500,000 元，適用簡易程序所為
    被告敗訴之判決，依民事訴訟法第389條第1項第3款規定，
    應依職權宣告假執行，併依同法第436條第2項準用同法第39
    2條第2項規定，酌情宣告被告預供相當之擔保金額後，得免
    為假執行。
七、據上論結，本件原告之訴為有理由，依民事訴訟法第436條
    第2項、第78條、第87條第1項、第389條第1項第3款、第392
    條第2項，判決如主文。
中　　華　　民　　國　　111 　年　　2 　　月　　25　　日
                  基隆簡易庭法  官  周裕暐
以上正本係照原本作成。
對於本件判決如有不服，應於收受送達後20日內向本院提出上訴
書狀，上訴於本院合議庭，並按他造當事人之人數附具繕本。如
委任律師提起上訴者，應一併繳納上訴審裁判費。
中　　華　　民　　國　　111 　年　　2 　　月　　25　　日
                            書記官  謝佳妮